# 股权出资问题

提问人：孙 从震 1990410 时间：2021-09-14 17:46:00
@chenyiwei
请教陈版及各位老师：
甲以著作权出资成立A公司，实收资本为 1000 万均为该著作权。甲以持有A公司股权对B公司进行增资，评估作价 5000 万元。假设评估价就是公允价，假设交易具有商业实质。增资完成后，甲是B公司股东，A是B公司全资子公司。请问B如何进行账务处理？
思路 1 ：借：长投 1000 万，贷：实收资本 1000 万
思路 2 ：借：长投 5000 万，贷：实收资本 5000 万。如果采用这种方法合并报表是要确认 4000 万商誉吗？

回答人：chenyiwei
“思路2”更为合理。B的合并报表层面该项著作权的初始计量金额为 5000 万，不会确认商誉。